【裁判字號】    89,易,3859
【裁判日期】    891031
【裁判案由】    毒品危害防制條例
【裁判全文】
臺灣高雄地方法院刑事判決                        八十九年度易字第三八五九號
    公  訴  人  臺灣高雄地方法院檢察署檢察官
    被      告  甲○○○
右列被告因違反毒品危害防治條例案件，經檢察官提起公訴（八十八年度偵字第一三
四八五號），本院判決如左：
    主  文
甲○○○連續施用第二級毒品，處有期徒刑肆月，如易科罰金以參佰元折算壹日。
扣案之玻璃管壹支、吸管壹支及削尖吸管壹支（均含安非他命殘渣）均沒收銷毀之。
    事  實
一、甲○○○曾因竊盜案件經本院以八十六年度少易字第七號判決，處有期徒刑一年
    十月，緩刑四年確定，於緩刑期間更犯竊盜罪，復經本院以八十八年度易字第一
    三二四號判決，處有期徒刑一年，上訴後經台灣高等法院高雄分院駁回上訴確定
    ，並撤銷其緩刑宣告，接續執行前開二刑，指揮書執畢日期為民國九十一年八月
    八日（非累犯）。前又因施用毒品案件，經本院以八十七年度毒聲字第四六五八
    號裁定送臺灣高雄看守所附設勒戒處所觀察、勒戒後，因無繼續施用毒品之傾向
    ，經台灣高雄地方法院檢察署檢察官於八十八年一月十九日，以八十八年度偵字
    第五三七號不起訴處分書為不起訴處分在案，仍不知悔改，明知安非他命係毒品
    危害防制條例所明定之第二級毒品，不得持有及施用，竟於前案不起訴處分後之
    某日起，至八十八年五月二十四日止，另行基於施用第二級毒品安非他命之概括
    犯意，連續在高雄市○○區○○街一號十樓住處，施用第二級毒品安非他命
    ，為警於八十八年五月二十五日下午四時四十分許，在上址查獲，並扣得均殘留
    安非他命之玻璃管、吸管及削尖之吸管各一支。經依本院以八十八年度毒聲字第
    三七八八號裁定送臺灣高雄看守所附設勒戒處所觀察、勒戒後，認有繼續施用毒
    品之傾向。
二、案經高雄市政府警察局刑警大隊報告台灣高雄地方法院檢察署檢察官偵查起訴。
    理  由
一、訊據被告甲○○○對於右揭犯罪事實坦承不諱，而被告為警查獲時所採取之尿液
    檢體，經送高雄市政府衛生局以免疫學分析法及ＴＯＸＩ－ＬＡＢ方法檢驗，呈
    甲基安非他命陽性反應，有高雄市政府衛生局八十八年六月五日高衛試煙字第Ｓ
    －６０８號煙毒尿液檢驗成績書附卷可稽。而扣案之玻璃管、吸管及削尖之吸管
    經送高雄醫學院附設中和紀念醫院檢驗，均含有甲基安非他命殘留，亦有該院八
    十九年九月二十五日編號Ｂ0000000、Ｂ0000000、Ｂ00000
    00號檢驗報告單可資為證。是被告自白與證據相符，其確有施用第二級毒品安
    非他命之犯行無疑。再查被告前如事實欄所載，前因施用毒品案件，經台灣高雄
    地方法院裁定送臺灣高雄看守所附設勒戒處所觀察、勒戒後，經該所認定無繼續
    施用毒品傾向後，由台灣高雄地方法院檢察署檢察官於八十八年一月十九日，以
    八十八年度偵字第五三七號不起訴處分書為不起訴處分在案之事實，有前開不起
    訴處分書、本院被告全國前案記錄表與臺灣高雄地方法院檢察署刑案資料查註記
    錄表各一份在卷可稽。又其於五年內再犯毒品危害防制條例第十條之罪，經裁定
    送臺灣高雄看守所附設勒戒處所觀察、勒戒，認有繼續施用毒品傾向，亦有臺灣
    高雄看守所附設勒戒處所八十八年六月三日高所正戒勒字第二三０五號函所附之
    「有無繼續施用毒品傾向證明書」一份附卷可參。綜上所述，被告於不起訴處分
    後五年內復施用第二級毒品之事證明確，其所為顯與毒品危害防制條例第二十條
    第三項之規定相符，應予依法論科。
二、按犯毒品危害防制條例第十條之罪，經觀察勒戒後，無繼續施用毒品之傾向者，
    應由檢察官為不起訴處分。經不起訴處分後五年內再犯第十條之罪，經觀察勒戒
    後，認有繼續施用毒品之傾向者，即不適用前項之規定（即應由檢察官偵查起訴
    ），毒品危害防制條例第二十條第三項定有明文。再按甲基安非他命為毒品危害
    防制條例第二條第二項第二款所明定之第二級毒品，核被告所為，係犯同條例第
    十條第二項之施用第二級毒品毒品罪。被告所為先後數次施用第二級毒品之行為
    ，時間緊接，所犯罪名相同，顯係出於概括之犯意為之，為連續犯，爰依刑法第
    五十六條之規定以一罪論，並加重其刑。又被告因施用第二級毒品前持有毒品之
    行為，本應論以持有之罪，惟各該次持有毒品之行為均為其後施用毒品之行為所
    吸收，不另論罪。爰審酌被告前曾因違反毒品危害防制條例，經觀察、勒戒，仍
    不知悔改，未戒斷其施用毒品惡習之情與施用毒品實係被告對於自我身心之戕害
    及其犯後坦承犯行態度良好等一切情狀，量處如主文第一項所示之刑，並諭知易
    科罰金之折算標準，以資懲儆，並促向善之心。扣案之施用安非他命用之玻璃管
    、吸管及削尖吸管各一支經送驗均含微量安非他命成分，已如前述，因其所含安
    非他命與該扣案物不能分離，應視同毒品，均應依毒品危害防治條例第十八條第
    一項前段規定宣告沒收並銷燬之。
據上論斷，應依刑事訴訟法第二百九十九條第一項前段，毒品危害防制條例第十條第
二項、第十八條第一項前段，刑法第十一條前段、第五十六條、第四十一條，判決如
主文。
中      華      民      國    八十九    年    十    月       三十一     日
                                  臺灣高雄地方法院刑事第二庭
                                      法  官  卓立婷
右正本證明與原本無異。
如不服本判決，應於判決送達後十日內，向本院提出上訴狀。
                                      書記官    陳家宏
中    華    民    國      八十九      年      十一      月      三      日


司法院資訊處製作；財團法人民間司法改革基金會備份。
